<?xml version="1.0" encoding="UTF-8"?>
<!DOCTYPE document PUBLIC "-//APACHE//DTD Documentation V2.0//EN"
"http://forrest.apache.org/dtd/document-v20.dtd">
<document>
  <header>
    <title>Lule Sámi even stemtypes in nom. and gen./acc. when joined with
    pos. suffix</title>
  </header>

  <body>
    <section>
      <title>Background</title>

      <p>This document is here to enlighten a murky part of the Lule Sámi
      grammar, namely its possessive suffixes. The normative grammars are not
      precise enough, and the following presentation is from Grundström's
      dictionary. What we find in the dialects are two parallel systems, we
      have tried to be inclusive and make reference to both systems here. They
      are not yet included in the analyser, but an implementation is
      forthcoming.</p>
    </section>

    <section>
      <title>nominative</title>
    </section>

    <p></p>

    <table>
      <tr>
        <th>bárnne</th>

        <th>Sg</th>

        <th>Du</th>

        <th>Pl</th>
      </tr>

      <tr>
        <td>1</td>

        <td>bárnná-</td>

        <td>bárnná- / bárnne-</td>

        <td>bárnná- / bárnne-</td>
      </tr>

      <tr>
        <td>2</td>

        <td>bárnná-</td>

        <td>bárnná- / bárnne-</td>

        <td>bárnná- / bárnne-</td>
      </tr>

      <tr>
        <td>3</td>

        <td>bárnne-</td>

        <td>bárnne-</td>

        <td>bárnne-</td>
      </tr>
    </table>

    <p></p>

    <table>
      <tr>
        <th>áhkko</th>

        <th>Sg</th>

        <th>Du</th>

        <th>Pl</th>
      </tr>

      <tr>
        <td>1</td>

        <td>áhkku-</td>

        <td>áhkku- / áhkko-</td>

        <td>áhkku- / áhkko-</td>
      </tr>

      <tr>
        <td>2</td>

        <td>áhkku-</td>

        <td>áhkku- / áhkko-</td>

        <td>áhkku- / áhkko-</td>
      </tr>

      <tr>
        <td>3</td>

        <td>áhkko-</td>

        <td>áhkko-</td>

        <td>áhkko-</td>
      </tr>
    </table>

    <p></p>

    <table>
      <tr>
        <th>oabbá</th>

        <th>Sg</th>

        <th>Du</th>

        <th>Pl</th>
      </tr>

      <tr>
        <td>1</td>

        <td>oabbá-</td>

        <td>oabbá-</td>

        <td>oabbá-</td>
      </tr>

      <tr>
        <td>2</td>

        <td>oabbá-</td>

        <td>oabbá-</td>

        <td>oabbá-</td>
      </tr>

      <tr>
        <td>3</td>

        <td>oabbá-</td>

        <td>oabbá-</td>

        <td>oabbá-</td>
      </tr>
    </table>

    <p></p>

    <section>
      <title>genitive/accusative</title>
    </section>

    <p></p>

    <table>
      <tr>
        <th>bárnne</th>

        <th>Sg</th>

        <th>Du</th>

        <th>Pl</th>
      </tr>

      <tr>
        <td><strong>1</strong></td>

        <td>bárnná- / bárná-</td>

        <td>bárnná- / bárná- / bárnne- / bárne-</td>

        <td>bárnná- / bárná- / bárnne- / bárne-</td>
      </tr>

      <tr>
        <td><strong>2</strong></td>

        <td>bárná-</td>

        <td>bárná- / bárne-</td>

        <td>bárná- / bárne-</td>
      </tr>

      <tr>
        <td><strong>3</strong></td>

        <td>bárne-</td>

        <td>bárne-</td>

        <td>bárne-</td>
      </tr>
    </table>

    <p></p>

    <table>
      <tr>
        <th>áhkko</th>

        <th>Sg</th>

        <th>Du</th>

        <th>Pl</th>
      </tr>

      <tr>
        <td><strong>1</strong></td>

        <td>áhkku- / áhku-</td>

        <td>áhkku- / áhku- / áhkko- / áhko-</td>

        <td>áhkku- / áhku- / áhkko- / áhko-</td>
      </tr>

      <tr>
        <td><strong>2</strong></td>

        <td>áhku-</td>

        <td>áhku- / áhko-</td>

        <td>áhku- / áhko-</td>
      </tr>

      <tr>
        <td><strong>3</strong></td>

        <td>áhko-</td>

        <td>áhko-</td>

        <td>áhko-</td>
      </tr>
    </table>

    <p></p>

    <table>
      <tr>
        <th>oabbá</th>

        <th>Sg</th>

        <th>Du</th>

        <th>Pl</th>
      </tr>

      <tr>
        <td><strong>1</strong></td>

        <td>oabbá- / oappá-</td>

        <td>oabbá- / oappá-</td>

        <td>oabbá- / oappá-</td>
      </tr>

      <tr>
        <td><strong>2</strong></td>

        <td>oappá-</td>

        <td>oappá-</td>

        <td>oappá-</td>
      </tr>

      <tr>
        <td><strong>3</strong></td>

        <td>oappá-</td>

        <td>oappá-</td>

        <td>oappá-</td>
      </tr>
    </table>
  </body>
</document>